【裁判字號】    89,易,1828
【裁判日期】    890727
【裁判案由】    竊盜
【裁判全文】
臺灣板橋地方法院刑事判決                        八十九年度易字第一八二八號
    公  訴  人  臺灣板橋地方法院檢察署檢察官
    被      告  丙○○
右列被告因竊盜案件，經檢察官聲請簡易判決處刑（八十八年度偵字第二六六一四號
）及移送併案審理（臺灣板橋地方法院檢察署八十八年度偵緝字第一九二六號），本
院板橋簡易庭認為應依通常訴訟程序處理，移請本院普通庭判決如左：
    主  文
丙○○連續竊盜，累犯，處有期徒刑拾月。
扣案之機車鑰匙壹把沒收之。
    事  實
一、丙○○前於民國八十五年間因犯竊盜案件，經臺灣桃園地方法院於八十六年七月
    七日以八十五年度易字第五二九三號判決判處有期徒刑八月確定，並於八十七年
    二月四日縮刑期滿執行完畢；嗣於八十七年十月十七日犯竊盜案件，經本院於八
    十八年十一月三十日以八十八年度易緝字第二六八號判決判處有期徒刑九月確定
    ，現在監服刑中（此部分未構成累犯），猶不知悔改，仍基於意圖為自己不法所
    有之概括犯意，先於八十八年四月十日上午七時許，在臺北縣板橋市○○路三四
    二號前，持其所有之機車鑰匙一支，竊取乙○○所有之ＡＡＹ－六五五號重型機
    車一輛，得手後供己騎乘使用。嗣於同年四月十三日上午十時三十分許，騎乘該
    輛機車行經臺北縣板橋市○○路三四二號前，為警攔檢查獲，並扣得其所有之機
    車鑰匙一把。丙○○仍不思悛悔，承前同一竊盜之概括犯意，於同年八月十五日
    下午五時三十分許，在臺北縣板橋市○○路十二號對面工地外，以手伸入工地圍
    籬內，竊取中華工程股份有限公司（下稱中華工程公司）所有而價值約新臺幣一
    千元之電纜線一批，正搬運至其所有之三輪車上時，為該工地站長甲○○發覺報
    警查獲，並扣得其所有與本件犯罪事實無關之鋼剪一把。
二、案經臺北市政府警察局大安分局及臺北縣警察局板橋分局分別報請臺灣板橋地方
    法院檢察署檢察官偵查起訴及移請併案審理。
    理  由
一、訊據被告丙○○對於竊取上開ＡＡＹ－六五五號重型機車乙節固坦承不諱，惟矢
    口否認有竊取電攬線之犯行，辯稱：放置在三輪車上之電攬線係伊在他處撿拾的
    ，伊並未竊取電攬線云云。經查，被告丙○○於上揭時間、地點，伸手進入工地
    圍籬缺口內，竊取中華工程公司所有之電攬線一批，放置在其所騎乘之三輪車上
    ，為證人甲○○當場發覺之情，業據證人甲○○於警訊及本院審理時證述綦詳，
    且有贓物認領保管單一紙及照片一張附卷可稽，被告上開辯詞顯係卸責之詞，委
    無可採，此部分犯罪事實堪以認定。另前揭被告竊取ＡＡＹ－六五五號重型機車
    之事實，業據證人即車主乙○○於警訊中證述明確，並有贓物認領保管單、車輛
    竊盜料個別查詢報表－查詢車輛認可資料各一份附卷及機車鑰匙一把扣案足憑，
    堪認被告此部分自白與事實相符。綜上所述，本件事證已臻明確，被告犯行洵堪
    認定。
二、核被告丙○○所為，係犯刑法第三百二十條第一項之竊盜罪，其先後二次竊盜犯
    行，時間緊接，犯罪構成要件相同，所犯罪名同一，顯係基於概括犯意反覆為之
    ，為連續犯，應依刑法第五十六條規定論以一罪並加重其刑。併案部分雖未據公
    訴人起訴，惟此部分與已起訴部分有連續犯之裁判上一罪關係，依審判不可分原
    則，本院自得併予審理判決，併此敘明。末查，被告前於八十五年間因犯竊盜案
    件，經臺灣桃園地方法院於八十六年七月七日以八十五年度易字第五二九三號判
    決判處有期徒刑八月確定，並於八十七年二月四日縮刑期滿執行完畢，有臺灣高
    等法院檢察署刑案紀錄簡覆表一份在卷可查，其於五年內再犯本件有期徒刑以上
    之罪，為累犯，應依刑法第四十七條規定加重其刑。爰審酌被告為貪圖一己私利
    而多次竊取他人財物使用，並參酌其犯罪之手段、所生危害、所竊財物價值及犯
    罪後態度等一切情狀，量處如主文所示之刑，以示懲戒。
三、扣案之機車鑰匙一把，係被告丙○○所有供犯罪所用之物，應依刑法第三十八條
    第一項第二款規定宣告沒收。另扣案之鋼剪一把，雖係被告所有，惟被告伸手進
    入工地圍籬缺口搬運電攬線，並未持鋼剪剪斷電攬線，且被告騎乘三輪車到處撿
    拾廢物，故鋼剪原本即放置在三輪車上等情，業經被告供述及證人甲○○證述明
    確，本件既無證據足認被告以鋼剪為工具竊取電攬線，核與此部分犯罪事實無關
    ，自無法宣告沒收，附此敘明。
據上論斷，應依刑事訴訟法第二百九十九條第一項前段、第四百五十二條，刑法第五
十六條、第三百二十條第一項、第四十七條、第三十八條第一項第二款，罰金罰鍰提
高標準條例第一條前段，判決如主文。
本案經檢察官賴惠慈到庭執行職務
中      華      民      國      八十九      年     七     月   二十七   日
                                      臺灣板橋地方法院刑事第六庭
                                          法  官  侯  志  融
右正本證明與原本無異
如不服本判決應於判決送達後十日內向本院提出上訴狀
              書記官  陳  淑  芳
中      華      民      國      八十九      年     七     月   二十八   日
附錄本案論罪科刑法條全文：
刑法第三百二十條
意圖為自己或第三人不法之所有，而竊取他人之動產者，為竊盜罪，處五年以下有期
徒刑、拘役或五百元以下罰金。
意圖為自己或第三人不法利益，而竊佔他人之不動產者，依前項之規定處斷。
前二項之未遂犯罰之。


司法院資訊處製作；財團法人民間司法改革基金會備份。
